【裁判字號】    97,訴,588
【裁判日期】    970718
【裁判案由】    證券交易法
【裁判全文】
臺灣臺北地方法院刑事判決               97年度訴字第588號
公  訴  人  臺灣臺北地方法院檢察署檢察官
被      告  乙○○
                    號3樓
            潘雅君
            丙○○
            甲○○
上四人共同
選任辯護人  賴鴻鳴律師
            劉錦勳律師
上列被告等因違反證券交易法案件，經檢察官提起公訴（96年度
偵字第16306 號），嗣被告均於本院準備程序進行中先就被訴事
實為有罪之陳述，經裁定改行簡式審判程序，本院判決如下：
    主  文
乙○○共同違反非證券商不得經營證券業務之規定，處有期徒刑
壹年陸月，減為有期徒刑玖月。
潘雅君幫助共同違反非證券商不得經營證券業務之規定，處有期
徒刑陸月，如易科罰金，以新臺幣壹仟元折算壹日，減為有期徒
刑參月，如易科罰金，以新臺幣壹仟元折算壹日。
丙○○幫助共同違反非證券商不得經營證券業務之規定，處有期
徒刑陸月，如易科罰金，以新臺幣壹仟元折算壹日，減為有期徒
刑參月，如易科罰金，以新臺幣壹仟元折算壹日。
甲○○幫助共同違反非證券商不得經營證券業務之規定，處有期
徒刑陸月，如易科罰金，以新臺幣壹仟元折算壹日，減為有期徒
刑參月，如易科罰金，以新臺幣壹仟元折算壹日。
    事  實
一、乙○○明知公司未經設立登記，不得以公司名義經營業務，
    且明知未經證券主管機關即行政院金融監督管理委員會證券
    期貨局（下稱證期局）許可及發給許可證照之證券商，不得
    經營有價證券買賣之承銷、行紀、居間等證券業務，竟僱用
    下述業務人員而與其共同基於以未經設立登記公司之名義經
    營證券業務之犯意聯絡，先於民國95年6 月間，由乙○○向
    不知情之劉長旺以每股新臺幣（下同）8 至11元不等之價格
    ，購買未上市之聯誠光電股份有限公司（下稱聯誠公司）股
    票約300 張，復向不知情之陳麗雯租用臺北市○○○路○ 段
    1 號10樓之5 之處所作為辦公室使用，對外以誠富資產管理
    有限公司（下稱誠富公司）、詠富資產管理有限公司（下稱
    詠富公司）營業，但未辦理公司登記。復由化名吳倖帆、李
    兆基、梁淨、陳可欣、林唯馨、蔣承恩、鄭瑞澤、邱思璇、
    郭立民、詹志傑、陳思萍、周玉玲、劉益群、耿先生等成年
    男女擔任業務人員，自95年9 月間某日起至96年1 月間某日
    止，以誠富公司、詠富公司名義向如附表一所示之人推銷聯
    誠公司股票，以傳真、寄送或當面交付文宣廣告等方式，將
    如附表一所示未上市、上櫃之聯誠公司股票即有價證券，以
    如附表一所示之每股價格，居間推銷予如附表一所示之符秀
    英等人，使如附表一所示之符秀英等人於附表一所示時間各
    別購買如附表一所示之股數，並以現金或依照上開業務員表
    示匯款至附表二所示潘雅君、丙○○、余俊榖帳戶，吳倖帆
    等人則將股票交給附表一所示之人，再由不知情之員工黃琳
    婷依乙○○指示提領上述匯入之款項交給乙○○，而經營有
    價證券買賣之承銷、行紀、居間、代理等業務。嗣因符秀英
    等人得知聯誠公司股票係由宏遠證券股份有限公司（下稱宏
    遠證券公司）承銷，未委託他人銷售，且吳倖帆等人皆已避
    不見面，無法聯繫，始向調查機關報案而悉上情。
二、潘雅君明知提供自己之金融機構帳戶之存摺、印章、金融卡
    及密碼予他人，該帳戶有遭利用作為財產犯罪工具之可能，
    竟仍不違其本意，於95年8 月29日，在臺北市○○○路○ 段
    368 、370 號之第一銀行信維分行開立如附表二編號1 所示
    帳戶，將該帳戶存摺、印章及密碼，以3 萬元之代價售予某
    真實姓名不詳綽號「小陳」之成年人使用。嗣乙○○及上述
    誠富公司、詠富公司業務人員，共同基於意圖違反證券交易
    法及公司法之犯意聯絡及行為分擔，利用潘雅君帳戶，遂行
    犯罪事實一所示之以未經設立公司名義經營證券業犯行，使
    如附表一所示之被害人陷於錯誤，因而匯款至潘雅君前揭之
    帳戶（犯罪時間、被害人、給付金額及匯入之帳戶詳如附表
    一所示）。
三、丙○○明知提供自己之金融機構帳戶之存摺、印章、金融卡
    及密碼予他人，該帳戶有遭利用作為財產犯罪工具之可能，
    竟仍不違其本意，於95年10月24日，在臺北市○○○路1 號
    之華僑商業銀行復興分行開立如附表二編號2 所示帳戶，將
    該帳戶存摺、印鑑卡、金融卡及密碼，以3 萬元之代價售予
    某成年人「邱先生」使用。嗣乙○○及上述誠富公司、詠富
    公司業務人員，共同基於意圖違反證券交易法及公司法之犯
    意聯絡及行為分擔，利用丙○○帳戶，遂行犯罪事實一所示
    之以未經設立公司名義經營證券業犯行，使如附表一所示之
    被害人陷於錯誤，因而匯款至潘雅君前揭之帳戶（犯罪時間
    、被害人、給付金額及匯入之帳戶詳如附表一所示）。
四、甲○○明知提供自己之金融機構帳戶之存摺、印章、金融卡
    及密碼予他人，該帳戶有遭利用作為財產犯罪工具之可能，
    竟仍不違其本意，於95年11月7 日，在臺北市○○○路1 號
    之華僑商業銀行復興分行開立如附表二編號3 所示帳戶，將
    該帳戶存摺、印章及密碼，以3 萬元之代價售予某成年人「
    小邱」使用。嗣乙○○及上述誠富公司、詠富公司業務人員
    ，共同基於意圖違反證券交易法及公司法之犯意聯絡及行為
    分擔，利用丙○○帳戶，遂行犯罪事實一所示之以未經設立
    公司名義經營證券業犯行，使如附表一所示之被害人陷於錯
    誤，因而匯款至潘雅君前揭之帳戶（犯罪時間、被害人、給
    付金額及匯入之帳戶詳如附表一所示）。
二、案經法務部調查局移送臺灣臺北地方法院檢察署檢察官偵查
    起訴。
    理  由
一、上揭事實，業據被告乙○○、潘雅君、丙○○、甲○○於本
    院審理時均坦承不諱，並有如附表三所示之證據在卷可佐，
    足認被告4 人之自白與事實相符，從而本件事證明確，犯行
    均堪認定，應予依法論科。
二、按誠富公司、詠富公司均未經設立登記，且均未依證券交易
    法第44條第1 項之規定取得證券商之許可，皆不得經營證券
    業務，被告乙○○明知上情，竟與化名吳倖帆、李兆基、梁
    淨、陳可欣、林唯馨、蔣承恩、鄭瑞澤、邱思璇、郭立民、
    詹志傑、陳思萍、周玉玲、劉益群、耿先生等成年男女，共
    同以上開公司名義經營證券業務，可見誠富公司、詠富公司
    司均違反證券交易法第44條第1 項及公司法第19條第1 項之
    規定，應依證券交易法第175 條、公司法第19條第2 項之規
    定處罰。被告乙○○直至本件被查獲之日止，以上開公司名
    義反覆所為前揭居間、販售股票行為，係基於一個經營業務
    目的所為之數次交易行為，應論以集合犯之包括一罪。其以
    一行為觸犯上開二罪名，為想像競合犯，應依刑法第55條之
    規定，從一重論以違反證券交易法第175 條之罪。被告與化
    名吳倖帆、李兆基、梁淨、陳可欣、林唯馨、蔣承恩、鄭瑞
    澤、邱思璇、郭立民、詹志傑、陳思萍、周玉玲、劉益群、
    耿先生等成年男女，就本件違反證券交易法及公司法之犯行
    間，均有犯意聯絡及行為分擔，皆為共同正犯。另被告潘雅
    君、丙○○、甲○○提供帳戶存摺、金融卡與密碼與他人上
    述財產犯罪使用，雖無以上開公司名義經營證券業務之構成
    要件行為，然其顯係以幫助他人共同為前述犯行之意思，實
    施構成要件以外之行為。核其等所為，均係犯刑法第30 條
    第1 項、證券交易法第175 條、公司法第19條之罪。被告潘
    雅君、丙○○、甲○○以幫助之意思，參與構成要件以外之
    行為，為幫助犯，爰依刑法第30第2 項規定，依正犯之刑減
    輕之。
三、爰審酌被告乙○○違反非證券商不得經營證券業務之規定，
    暨未經設立登記仍以誠富公司及詠富公司之名義經營業務，
    足以影響金融交易與經濟秩序，且聯誠公司股票自95年9 月
    1 日至96年1 月31日均價為13.19 元，被告因而從中賺取之
    差價甚鉅，迄今尚未與被害人和解，及其犯罪之動機、目的
    、智識程度、犯罪後坦承犯行之犯後態度等一切情況，量處
    如主文第1 項所示之刑。另參酌被告潘雅君、丙○○、甲○
    ○提供上開帳戶供被告乙○○等人使用，助長財產犯罪之風
    氣，致本件被害人未察而匯款，實為當今社會層出不窮之詐
    財等財產犯罪所以發生之根源，造成社會互信受損，擾亂金
    融交易往來秩序，影響層面廣泛，且亦因被告潘雅君、丙○
    ○及甲○○提供個人帳戶，致使執法人員難以追查犯罪行為
    人之真實身分，所為實屬不該，惟犯罪後於本院坦承犯行，
    犯後態度尚佳，並參酌被告犯罪之動機、目的、手段、生活
    狀況、品行、智識程度等一切情狀，分別量處如主文第2 至
    4 項所示之刑，並諭知易科罰金之折算標準。
四、又被告4 人之犯罪時間皆在96年4 月24日之前，且核無中華
    民國96年罪犯減刑條例所定不得減刑之情形，爰依同條例第
    2 條第1 項第3 款、第7 條之規定，減其宣告刑2 分之1 ，
    被告潘雅君、丙○○、甲○○並依同條例第9 條及刑法第41
    條第1 項前段之規定，諭知減刑後易科罰金之折算標準。
據上論斷，應依刑事訴訟法第273 條之1 第1 項、第299 條第1
項前段，公司法第19條，證券交易法第175 條、第44條第1 項，
刑法第11條前段、第28條、第30條第1 項前段、第2 項，第55條
、刑法第41條第1 項前段，中華民國96年罪犯減刑條例第2 條第
1 項第3 款、第7 條、第9 條，判決如主文。
本案經檢察官黃珮瑜到庭執行職務。
中    華    民    國    97    年    7     月    18    日
                  刑事第三庭    法  官  胡宗淦
以上正本證明與原本無異。
如不服本判決，應於判決送達後10日內，向本院提出上訴狀。
                                書記官  林鈴芬
中    華    民    國    97    年    7     月    18    日
公司法第19條
未經設立登記，不得以公司名義經營業務或為其他法律行為。
違反前項規定者，行為人處 1 年以下有期徒刑、拘役或科或併科
新臺幣15萬元以下罰金，並自負民事責任；行為人有二人以上者
，連帶負民事責任，並由主管機關禁止其使用公司名稱。
證券交易法第175條
違反第18條第1項、第22條、第28條之2第1項、第43條第1項、第
43條之1第2項、第3項、第43條之5第2項、第3項、第43條之6第1
項、第44條第1項至第3項、第60條第1項、第62條第1項、第93條
、第96條至第98條、第116條、第120條或第160條之規定者，處2
年以下有期徒刑、拘役或科或併科新臺幣180萬元以下罰金。
附表一：
 ┌──┬───┬────┬──────────┬──┬────┬────┐
 │編號│姓名  │時間    │推銷業務員          │每股│股票數量│付款方式│
 │    │      │        │                    │購買│（張）、│        │
 │    │      │        │                    │價格│給付總價│        │
 ├──┼───┼────┼──────────┼──┼────┼────┤
 │ 1  │符秀英│95年10月│吳倖帆、李兆基      │68元│110張， │匯款（匯│
 │    │      │至12月  │                    │    │7,480,00│入帳戶：│
 │    │      │        │                    │    │0元     │潘雅君、│
 │    │      │        │                    │    │        │丙○○、│
 │    │      │        │                    │    │        │甲○○）│
 ├──┼───┼────┼──────────┼──┼────┼────┤
 │ 2  │孟常珍│95年11月│陳可欣、梁淨、詹志傑│68元│4張；   │現金及匯│
 │    │      │至96年1 │                    │    │272,000 │款（匯入│
 │    │      │月      │                    │    │元      │帳戶：余│
 │    │      │        │                    │    │        │俊穀）  │
 ├──┼───┼────┼──────────┼──┼────┼────┤
 │ 3  │賴信達│95年9月 │林唯馨、蔣承恩      │58元│5張；   │現金    │
 │    │      │至10月  │                    │    │290,000 │        │
 │    │      │        │                    │    │元      │        │
 ├──┼───┼────┼──────────┼──┼────┼────┤
 │ 4  │鄭翎秋│95年11月│李兆基、吳倖帆      │68元│20張；  │現金及匯│
 │    │      │        │                    │    │1,360,00│款（匯入│
 │    │      │        │                    │    │0元     │帳戶：潘│
 │    │      │        │                    │    │        │雅君、簡│
 │    │      │        │                    │    │        │仕豪）  │
 ├──┼───┼────┼──────────┼──┼────┼────┤
 │ 5  │周財生│95年12月│鄭瑞澤              │68元│3張；   │匯款（匯│
 │    │      │至96年1 │                    │    │204,000 │入帳戶：│
 │    │      │月      │                    │    │元      │余俊榖）│
 ├──┼───┼────┼──────────┼──┼────┼────┤
 │ 6  │邱志宇│95年12月│陳可欣及另一名男子  │68元│13張；  │現金及匯│
 │    │      │        │                    │    │884,000 │款（匯入│
 │    │      │        │                    │    │元      │帳戶：余│
 │    │      │        │                    │    │        │俊穀）  │
 ├──┼───┼────┼──────────┼──┼────┼────┤
 │ 7  │余坤錠│95年10月│周玉玲、蔣承恩      │68元│10張，  │現金、匯│
 │    │      │至11月  │                    │    │680,000 │款（匯入│
 │    │      │        │                    │    │元      │帳戶：潘│
 │    │      │        │                    │    │        │雅君）  │
 ├──┼───┼────┼──────────┼──┼────┼────┤
 │ 8  │羅隆華│96年1月 │鄭瑞澤              │68元│1張，   │現金    │
 │    │      │        │                    │    │68,000元│        │
 ├──┼───┼────┼──────────┼──┼────┼────┤
 │ 9  │蕭恢泰│95年11月│劉益群              │68元│1張，   │現金    │
 │    │      │        │                    │    │68,000元│        │
 ├──┼───┼────┼──────────┼──┼────┼────┤
 │10  │王美玲│95年11月│某姓名年籍不詳男子  │68元│2張，   │匯款（匯│
 │    │      │至12月  │                    │    │136,000 │入帳戶：│
 │    │      │        │                    │    │元      │丙○○）│
 ├──┼───┼────┼──────────┼──┼────┼────┤
 │11  │李榮昇│95年12月│邱思璇              │68元│2張，   │匯款（匯│
 │    │      │        │                    │    │136,000 │入帳戶：│
 │    │      │        │                    │    │元      │甲○○）│
 ├──┼───┼────┼──────────┼──┼────┼────┤
 │12  │王成偉│95年11月│詹志傑              │68元│1張，   │匯款（匯│
 │    │      │        │                    │    │68,000元│入帳戶：│
 │    │      │        │                    │    │        │潘雅君）│
 ├──┼───┼────┼──────────┼──┼────┼────┤
 │13  │杜金塗│95年12月│鄭瑞澤              │68元│1張，   │現金    │
 │    │      │        │                    │    │68,000元│        │
 ├──┼───┼────┼──────────┼──┼────┼────┤
 │14  │黃翠純│95年12月│劉益群              │68元│12張，  │現金、匯│
 │    │      │至96年1 │                    │    │816,000 │款（匯入│
 │    │      │月      │                    │    │元      │帳戶：余│
 │    │      │        │                    │    │        │俊穀）  │
 ├──┼───┼────┼──────────┼──┼────┼────┤
 │15  │曾啟勇│95年11月│李兆基              │68元│1張，   │現金    │
 │    │      │        │                    │    │68,000元│        │
 ├──┼───┼────┼──────────┼──┼────┼────┤
 │16  │黃國恩│95年12月│吳倖帆              │68元│2張，   │匯款（匯│
 │    │      │        │                    │    │136,000 │入帳戶：│
 │    │      │        │                    │    │元      │潘雅君）│
 ├──┼───┼────┼──────────┼──┼────┼────┤
 │17  │謝明松│95年12月│某姓名年籍不詳之女性│68元│5張，   │匯款（匯│
 │    │      │        │                    │    │340,000 │入帳戶：│
 │    │      │        │                    │    │元      │丙○○）│
 ├──┼───┼────┼──────────┼──┼────┼────┤
 │18  │張豐平│95年11月│詹志傑              │68元│10張，  │匯款（匯│
 │    │      │        │                    │    │680,000 │入帳戶：│
 │    │      │        │                    │    │元      │潘雅君）│
 ├──┼───┼────┼──────────┼──┼────┼────┤
 │19  │陳吉輝│95年10月│詹志傑              │68元│2張，   │現金    │
 │    │      │        │                    │    │136,000 │        │
 │    │      │        │                    │    │元      │        │
 ├──┼───┼────┼──────────┼──┼────┼────┤
 │20  │王楷仁│95年11月│吳思璇、梁淨        │68元│2張，   │匯款（匯│
 │    │      │        │                    │    │136,000 │入帳戶：│
 │    │      │        │                    │    │元      │丙○○）│
 ├──┼───┼────┼──────────┼──┼────┼────┤
 │21  │林陳麗│95年12月│梁靜                │68元│2張，   │匯款（匯│
 │    │香    │        │                    │    │136,000 │入帳戶：│
 │    │      │        │                    │    │元      │甲○○）│
 ├──┼───┼────┼──────────┼──┼────┼────┤
 │22  │黃秀宇│95年12月│陳思萍、某姓名年籍不│68元│1張，   │現金    │
 │    │      │        │詳之男子            │    │68,000元│        │
 ├──┼───┼────┼──────────┼──┼────┼────┤
 │23  │王昭敏│95年12月│梁淨                │68元│1張，   │匯款（匯│
 │    │      │        │                    │    │68,000元│入帳戶：│
 │    │      │        │                    │    │        │甲○○）│
 ├──┼───┼────┼──────────┼──┼────┼────┤
 │24  │李美娟│95年11月│林唯馨及另一名姓名年│68元│2張，   │現金    │
 │    │      │        │籍不詳之業務員      │    │136,000 │        │
 │    │      │        │                    │    │元      │        │
 ├──┼───┼────┼──────────┼──┼────┼────┤
 │25  │許志山│95年11月│劉益群              │68元│1張，   │現金    │
 │    │      │        │                    │    │68,000元│        │
 ├──┼───┼────┼──────────┼──┼────┼────┤
 │26  │陳德福│95年11月│陳可欣              │68元│7張，   │現金    │
 │    │陳涵琳│        │                    │    │476,000 │        │
 │    │      │        │                    │    │元      │        │
 ├──┼───┼────┼──────────┼──┼────┼────┤
 │27  │呂秋雄│95年12月│某姓名年籍不詳業務員│68元│5張，   │匯款（匯│
 │    │      │        │                    │    │340,000 │入帳戶：│
 │    │      │        │                    │    │元      │丙○○）│
 ├──┼───┼────┼──────────┼──┼────┼────┤
 │28  │王建裕│95年12月│詠富公司某姓名年籍不│68元│5張，   │匯款（匯│
 │    │      │        │詳業務員            │    │340,000 │入帳戶：│
 │    │      │        │                    │    │元      │甲○○）│
 ├──┼───┼────┼──────────┼──┼────┼────┤
 │29  │陳炳旺│95年10月│誠富公司某姓名年籍不│68元│1張，   │現金    │
 │    │      │        │詳業務員            │    │68,000元│        │
 ├──┼───┼────┼──────────┼──┼────┼────┤
 │30  │衛月琪│95年11月│詹志傑              │68元│4張，   │現金    │
 │    │      │        │                    │    │272,000 │        │
 │    │      │        │                    │    │元      │        │
 ├──┼───┼────┼──────────┼──┼────┼────┤
 │31  │蔡明穗│95年11月│郭立民              │68元│1張，   │匯款（匯│
 │    │      │        │                    │    │68,000元│入帳戶：│
 │    │      │        │                    │    │        │丙○○）│
 ├──┼───┼────┼──────────┼──┼────┼────┤
 │32  │魏國樑│95年12月│邱思璇              │68元│2張，   │匯款（匯│
 │    │      │        │                    │    │136,000 │入帳戶：│
 │    │      │        │                    │    │元      │丙○○）│
 └──┴───┴────┴──────────┴──┴────┴────┘
附表二：
┌──┬───┬────────────┬─────────┐
│編號│戶名  │銀行別                  │帳號              │
├──┼───┼────────────┼─────────┤
│ 1  │潘雅君│第一商業銀行信維分行    │00000000000       │
├──┼───┼────────────┼─────────┤
│ 2  │丙○○│華僑商業銀行復興分行    │00000000000000    │
├──┼───┼────────────┼─────────┤
│ 3  │甲○○│同上                    │00000000000000    │
└──┴───┴────────────┴─────────┘
附表三：證據清單及待證事實
     ┌──┬──────────┬───────────┐
     │編號│證    據    清    單│ 待    證    事    實 │
     ├──┼──────────┼───────────┤
     │ 1  │被告乙○○之於偵查中│證明被告乙○○在誠富、│
     │    │之供述              │詠富公司任職，以及買賣│
     │    │                    │聯誠公司股票之事實    │
     ├──┼──────────┼───────────┤
     │ 2  │證人黃琳婷本署96年9 │證明證人黃琳婷指認被告│
     │    │月14日、同年10月5日 │乙○○係在詠富公司上班│
     │    │訊問筆錄            │時認識，都稱呼為何經理│
     │    ├──────────┤，被告乙○○負責業務部│
     │    │被告潘雅君第一銀行信│，是被告乙○○面試，薪│
     │    │維分行交易明細資料  │水由告乙○○支付，證人│
     │    ├──────────┤黃琳婷依被告乙○○之指│
     │    │第一商業銀行取款憑條│示，持被告潘雅君、簡仕│
     │    ├──────────┤豪、余俊榖之存摺、印章│
     │    │被告黃琳婷留存銀行之│等至銀行領取證人符秀英│
     │    │身分證正反面影本    │人等匯入款項之事實    │
     ├──┼──────────┼───────────┤
     │ 3  │被告潘雅君之供述    │1、證明被告潘雅君出售 │
     │    ├──────────┤   銀行帳戶供被告邱建 │
     │    │被告潘雅君第一銀行信│   勳等作為違法股票買 │
     │    │維分行交易明細資料1 │   賣交易使用；       │
     │    │份、聯誠公司股東分戶│2、被告潘雅君作為被告 │
     │    │帳卡、95年度公司股東│   乙○○等違法買賣聯 │
     │    │股分、股票、出資額轉│   誠公司股票之人頭   │
     │    │讓通報              │   戶                 │
     ├──┼──────────┼───────────┤
     │ 4  │被告丙○○之供述    │1、證明被告丙○○出售 │
     │    ├──────────┤   銀行帳戶供被告邱建 │
     │    │ 華僑商業銀行復興分 │   勳等從事違法股票買 │
     │    │ 行存摺往來明細表   │   賣交易使用之事實   │
     │    ├──────────┤2、被告丙○○作為被告 │
     │    │聯誠公司股東分戶帳卡│   乙○○等違法買賣聯 │
     │    │、95年度公司股東股分│   誠公司股票之人頭戶 │
     │    │、股票、出資額轉讓通│                      │
     │    │報                  │                      │
     ├──┼──────────┼───────────┤
     │ 5  │被告余俊榖之供述    │1、證明被告余俊榖出售 │
     │    ├──────────┤   銀行帳戶供被告邱建 │
     │    │存摺往來明細表、華僑│   勳等作為違法股票買 │
     │    │商業銀行存款往來明細│   賣交易使用之事實   │
     │    │查詢單、聯誠公司股東│2、被告甲○○作為被告 │
     │    │分戶帳卡、95年度公司│   乙○○等違法買賣聯 │
     │    │股東股分、股票、出資│   誠公司股票之人頭戶 │
     │    │額轉讓通報          │                      │
     ├──┼──────────┼───────────┤
     │ 6  │證人符秀英之證述    │證明證人符秀英遭吳倖帆│
     │    ├──────────┤、李兆基推銷購買聯誠公│
     │    │吳倖帆、李兆基之名片│司股票並匯款至潘雅君、│
     │    │影本                │丙○○、余俊榖銀行帳戶│
     │    ├──────────┤之事實                │
     │    │財政部臺北市國稅局年│                      │
     │    │度證券交易稅一般代徵│                      │
     │    │稅額繳款書影本      │                      │
     │    ├──────────┤                      │
     │    │聯誠公司股票影本    │                      │
     ├──┼──────────┼───────────┤
     │ 7  │證人孟常珍之證述    │證明證人孟常珍遭陳可欣│
     │    ├──────────┤、梁淨、詹志傑推銷購買│
     │    │聯誠公司股票影本    │聯誠公司股票並匯款至余│
     │    ├──────────┤俊榖銀行帳戶之事實    │
     │    │陳可欣名片影本      │                      │
     │    ├──────────┤                      │
     │    │財政部臺北市國稅局年│                      │
     │    │度證券交易稅一般代徵│                      │
     │    │稅額繳款書影本      │                      │
     │    ├──────────┤                      │
     │    │聯誠公司簡介、新聞報│                      │
     │    │導                  │                      │
     ├──┼──────────┼───────────┤
     │ 8  │證人賴信達之證述    │證明證人賴信達遭林唯馨│
     │    ├──────────┤、蔣承恩推銷購買聯誠公│
     │    │林唯馨、蔣承恩名片影│司股票之事實          │
     │    │本                  │                      │
     │    ├──────────┤                      │
     │    │聯誠公司股票影本5張 │                      │
     │    ├──────────┤                      │
     │    │財政部臺北市國稅局年│                      │
     │    │度證券交易稅一般代徵│                      │
     │    │稅額繳款書影本      │                      │
     ├──┼──────────┼───────────┤
     │ 9  │證人鄭翎秋之證述    │證明證人鄭翎秋遭李兆基│
     │    ├──────────┤、吳倖帆推銷購買聯誠公│
     │    │聯誠公司基本資料及公│司股票並且匯款至潘雅君│
     │    │司簡介              │、丙○○銀行帳戶之事實│
     │    ├──────────┤                      │
     │    │李兆基、吳倖帆詠富公│                      │
     │    │司名片影本          │                      │
     │    ├──────────┤                      │
     │    │郵政跨行匯款申請書影│                      │
     │    │本1紙、合作金庫銀行 │                      │
     │    │、華僑銀行匯款回條影│                      │
     │    │本                  │                      │
     │    ├──────────┤                      │
     │    │聯誠公司股票影本    │                      │
     ├──┼──────────┼───────────┤
     │10  │證人周財生之證述    │證明證人周財生遭鄭瑞澤│
     │    ├──────────┤推銷購買聯誠公司股票並│
     │    │鄭瑞澤名片影本      │且匯款至余俊榖銀行帳戶│
     │    │                    │之事實                │
     │    ├──────────┤                      │
     │    │彰化銀行96年1月8日匯│                      │
     │    │款回條聯影本        │                      │
     │    ├──────────┤                      │
     │    │財政部臺北市國稅局年│                      │
     │    │度證券交易稅一般代徵│                      │
     │    │稅額繳款書影本      │                      │
     │    ├──────────┤                      │
     │    │聯誠公司股票影本    │                      │
     ├──┼──────────┼───────────┤
     │11  │證人邱志宇之證述    │證明證人邱志宇遭陳可欣│
     │    ├──────────┤推銷購買聯誠公司股票並│
     │    │陳可欣名誠富公司名片│且匯款至余俊榖銀行帳戶│
     │    │                    │之事實                │
     │    ├──────────┤                      │
     │    │財政部臺北市國稅局年│                      │
     │    │度證券交易稅一般代徵│                      │
     │    │稅額繳款書影本      │                      │
     │    ├──────────┤                      │
     │    │華僑銀行存款存入憑條│                      │
     │    │影本                │                      │
     ├──┼──────────┼───────────┤
     │ 12 │聯誠公司96年3月2日（│符秀英等人收受之聯誠公│
     │    │96）誠字第0003號函、│司資料，其中各年財務數│
     │    │財務報表暨會計師查核│字與事實出入頗大，均為│
     │    │報告（92年度至95年度│虛偽不實情形，其餘文字│
     │    │）                  │說明係綜合新聞報導、網│
     │    │                    │站資料、研究報告等併湊│
     │    │                    │而成，並非聯誠公司提供│
     │    │                    │。聯誠公司92至95年間，│
     │    │                    │每年營業收入及每股盈餘│
     │    │                    │（EPS）經致遠會計師事 │
     │    │                    │務所查核簽證之數字，92│
     │    │                    │年度為-4.00元，93年為 │
     │    │                    │-2.09元，94年-3.70元，│
     │    │                    │95年為-2.58元。聯誠公 │
     │    │                    │司95年並無配發股票股利│
     │    │                    │，目前並未有公開發行之│
     │    │                    │計畫。                │
     ├──┼──────────┼───────────┤
     │ 13 │聯誠公司96年1月10日 │證明該公司發現近日有股│
     │    │寄送股東之信函      │票過戶價格與市場價格相│
     │    │                    │較異常偏高，提醒股東買│
     │    │                    │賣股票前應多方查證，該│
     │    │                    │公司目前未公開發行，無│
     │    │                    │上市、上櫃計畫，無明年│
     │    │                    │無償配股1股配1股事宜。│
     │    │                    │並請股東洽詢股務代理機│
     │    │                    │構宏遠證券股務代理部之│
     │    │                    │事實                  │
     ├──┼──────────┼───────────┤
     │ 14 │證人余坤錠之筆錄、股│經由蔣承恩、周玉玲購買│
     │    │票、股票轉讓登記表影│聯誠公司股票之事實    │
     │    │本                  │                      │
     ├──┼──────────┼───────────┤
     │ 15 │證人羅隆華之筆錄、股│證人經由鄭瑞澤購買聯誠│
     │    │票、股票轉讓登記表、│公司股票之事實        │
     │    │鄭瑞澤名片、鄭瑞澤出│                      │
     │    │具之以55元代售股票書│                      │
     │    │面資料影本          │                      │
     ├──┼──────────┼───────────┤
     │ 16 │證人蕭恢泰筆錄、財政│證人經由劉益群購買聯誠│
     │    │部臺北市國稅局年度證│公司股票之事實        │
     │    │券交易稅一般代徵稅額│                      │
     │    │繳款書、劉益群名片、│                      │
     │    │股票、股票轉讓登記表│                      │
     │    │影本                │                      │
     ├──┼──────────┼───────────┤
     │ 17 │證人王美玲筆錄、簡仕│證人經由某姓名年籍不詳│
     │    │豪帳戶資料、股票、股│男子購買聯誠公司股票之│
     │    │票轉讓登記表影本    │事實                  │
     ├──┼──────────┼───────────┤
     │ 18 │證人李榮昇筆錄、財政│證人經由邱思璇購買聯誠│
     │    │部臺北市國稅局年度證│公司股票之事實        │
     │    │券交易稅一般代徵稅額│                      │
     │    │繳款書、股票、股票轉│                      │
     │    │讓登記表影本        │                      │
     ├──┼──────────┼───────────┤
     │ 19 │證人王成偉筆錄、財政│證人經由詹志傑購買聯誠│
     │    │部臺北市國稅局年度證│公司股票之事實        │
     │    │券交易稅一般代徵稅額│                      │
     │    │繳款書、詹志傑名片、│                      │
     │    │股票、股票轉讓登記表│                      │
     │    │、潘雅君帳戶資料影本│                      │
     ├──┼──────────┼───────────┤
     │ 20 │證人杜金塗筆錄、財政│證人經由鄭瑞澤購買聯誠│
     │    │部臺北市國稅局年度證│公司股票之事實        │
     │    │券交易稅一般代徵稅額│                      │
     │    │繳款書、股票、股票轉│                      │
     │    │讓登記表影本        │                      │
     ├──┼──────────┼───────────┤
     │ 21 │證人黃翠純筆錄、股票│證人經由劉益群購買聯誠│
     │    │、股票轉讓登記表影本│公司股票之事實        │
     ├──┼──────────┼───────────┤
     │ 22 │移送單位承辦人製作之│證人經由李兆基購買聯誠│
     │    │證人曾啟勇訪查記要、│公司股票之事實        │
     │    │股票、股票轉讓登記表│                      │
     ├──┼──────────┼───────────┤
     │ 23 │移送單位承辦人製作之│證人經由吳倖帆購買聯誠│
     │    │證人黃國恩訪查記要、│公司股票之事實        │
     │    │股票、股票轉讓登記表│                      │
     ├──┼──────────┼───────────┤
     │ 24 │移送單位承辦人製作之│證人經由某姓名年籍不詳│
     │    │證人謝明松訪查記要、│之女性購買聯誠公司股票│
     │    │股票、股票轉讓登記表│之事實                │
     ├──┼──────────┼───────────┤
     │ 25 │移送單位承辦人製作之│證人經由詹志傑購買聯誠│
     │    │證人張豐平訪查記要、│公司股票之事實        │
     │    │股票、股票轉讓登記表│                      │
     ├──┼──────────┼───────────┤
     │ 26 │移送單位承辦人製作之│證人經由詹志傑購買聯誠│
     │    │證人陳吉輝訪查記要、│公司股票之事實        │
     │    │股票、股票轉讓登記表│                      │
     ├──┼──────────┼───────────┤
     │ 27 │移送單位承辦人製作之│證人經由吳思璇、梁淨購│
     │    │證人王楷仁訪查記要、│買聯誠公司股票之事實  │
     │    │股票、股票轉讓登記表│                      │
     ├──┼──────────┼───────────┤
     │ 28 │移送單位承辦人製作之│證人經由梁靜購買聯誠公│
     │    │證人林陳麗香訪查記要│司股票之事實          │
     ├──┼──────────┼───────────┤
     │ 29 │移送單位承辦人製作之│證人經由陳思萍、某姓名│
     │    │證人黃秀宇訪查記要、│年籍不詳之男子購買聯誠│
     │    │股票、股票轉讓登記表│公司股票之事實        │
     ├──┼──────────┼───────────┤
     │ 30 │移送單位承辦人製作之│證人經由某姓名年籍不詳│
     │    │證人林秀玲訪查記要  │之男子推銷聯誠公司股票│
     │    │                    │之事實                │
     ├──┼──────────┼───────────┤
     │ 31 │移送單位承辦人製作之│證人經由梁靜購買聯誠公│
     │    │證人王昭敏訪查記要  │司股票之事實          │
     ├──┼──────────┼───────────┤
     │ 32 │移送單位承辦人製作之│證人經由林唯馨及另一名│
     │    │證人李美娟訪查記要、│姓名年籍不詳之業務員購│
     │    │股票、股票轉讓登記表│買聯誠公司股票之事實  │
     ├──┼──────────┼───────────┤
     │ 33 │移送單位承辦人製作之│證人經由劉益群購買聯誠│
     │    │證人許志山訪查記要  │公司股票之事實        │
     ├──┼──────────┼───────────┤
     │ 34 │移送單位承辦人製作之│證人經由陳可欣購買聯誠│
     │    │證人陳德福訪查記要  │公司股票之事實        │
     ├──┼──────────┼───────────┤
     │ 35 │移送單位承辦人製作之│證人經由詠富公司某姓名│
     │    │證人呂秋雄訪查記要  │年籍不詳之業務員購買聯│
     │    │                    │誠公司股票之事實      │
     ├──┼──────────┼───────────┤
     │ 36 │移送單位承辦人製作之│證人經由詠富公司某姓名│
     │    │證人王建裕訪查記要  │年籍不詳之業務員購買聯│
     │    │                    │誠公司股票之事實      │
     ├──┼──────────┼───────────┤
     │ 37 │移送單位承辦人製作之│證人經由誠富公司某姓名│
     │    │證人陳炳旺訪查記要  │年籍不詳之業務員購買聯│
     │    │                    │誠公司股票之事實      │
     ├──┼──────────┼───────────┤
     │ 38 │移送單位承辦人製作之│證人經由詹志傑購買聯誠│
     │    │證人衛月琪訪查記要、│公司股票之事實        │
     │    │股票、股票轉讓登記表│                      │
     ├──┼──────────┼───────────┤
     │ 39 │移送單位承辦人製作之│證人經由郭立民購買聯誠│
     │    │證人蔡明穗訪查記要  │公司股票之事實        │
     ├──┼──────────┼───────────┤
     │ 40 │移送單位承辦人製作之│證人經由邱思璇購買聯誠│
     │    │證人魏國樑訪查記要  │公司股票之事實        │
     ├──┼──────────┼───────────┤
     │ 41 │陳麗雯筆錄          │證明被告乙○○與潘雅君│
     │    │                    │等人向證人陳麗雯承租台│
     │    │                    │北市松山區○○○路○段1│
     │    │                    │號10樓之5，由黃琳婷給 │
     │    │                    │付房租，陳麗雯於96年1 │
     │    │                    │月18日始知被告乙○○等│
     │    │                    │人未先預告已經逕行搬離│
     ├──┼──────────┼───────────┤
     │42  │公司及分公司基本資料│詠富公司與誠富公司皆未│
     │    │查詢結果            │依法登記之事實        │
     ├──┼──────────┼───────────┤
     │43  │聯誠公司95年9月1日至│依移送單位依據過戶資料│
     │    │96年1月31日止之過戶 │表計算之123筆交易之均 │
     │    │資料表，不含劉長旺、│價為13.19元，若再扣除8│
     │    │潘雅君、丙○○、余俊│筆成交價為68元之交易，│
     │    │穀名義股票之過戶均價│剩餘115筆之均價為9.38 │
     │    │計算書              │元之事實              │
     ├──┼──────────┼───────────┤
     │44  │95年9月20日起至96年1│於前開期間內轉讓股票交│
     │    │月30日止聯誠公司股票│易之情形              │
     │    │轉讓通報表          │                      │
     ├──┼──────────┼───────────┤
     │45  │證人劉長旺96年6月8日│被告乙○○向伊購買聯誠│
     │    │調查筆錄、本署96年9 │公司股票，1張價格約7, │
     │    │月5日訊問筆錄       │000至10,000元不等，前 │
     │    │                    │後約7、8次，約1百餘張 │
     │    │                    │之事實                │
     ├──┼──────────┼───────────┤
     │46  │證人劉長旺96年6月27 │指認當時在法務部調查局│
     │    │日調查筆錄          │台北市調查處211詢問室 │
     │    │                    │內之被告乙○○係向伊購│
     │    │                    │買聯誠光電股票之「何顧│
     │    │                    │問」，亦即96年6月26日 │
     │    │                    │約劉長旺在台北市中山區│
     │    │                    │林森北路咖啡廳見面，要│
     │    │                    │求配合製作偽證之「何顧│
     │    │                    │問」之事實            │
     └──┴──────────┴───────────┘


司法院資訊處製作；財團法人民間司法改革基金會備份。
